臺灣臺北地方法院民事判決　　　　　　　　99年度金字第20號
原　　　告　徐致祥
訴訟代理人　邱奕澄律師
被　　　告　黃名世
當事人間請求侵權行為損害賠償事件，經本院刑事庭於民國98年
12月31日以98年度重附民字第35號裁定移送前來，本院於民國
100年2月25日言詞辯論終結，判決如下：
    主  文
被告應給付原告新臺幣壹仟捌佰肆拾伍萬壹仟貳佰肆拾玖元，及
自民國九十八年六月十九日起至清償日止，按年息百分之五計算
之利息。
訴訟費用由被告負擔。
本判決於原告以新臺幣陸佰萬元供擔保後，得假執行。
    事實及理由
一、原告起訴主張：被告黃名世係騰濬吸金集團（位於臺北市○
    ○區○○路51號 5樓）首腦，明知非銀行不得經營收受存款
    或吸收資金等業務，亦不得以收受投資之名義，向不特定人
    吸收資金，竟自93年 9月間起，陸續與被告徐志豪、黃靜君
    （該 2位被告因起訴不合法，另以裁定駁回）共同基於意圖
    為自己不法所有之犯意聯絡，以類似老鼠會傳銷之組織架構
    ，並以騰濬、騰昶等公司為名，大量吸收業務員四處招攬投
    資人，以分層負責方式進行吸金。自94年間起，先後邀集原
    告投資，並許以與原本顯不相當之利益為誘因，設陷使原告
    陷於錯誤而陸續或加碼投資，迄96年 7月17日，被告黃名世
    宣告倒閉，各投資公司人去樓空，原告已投資款項均血本無
    歸時，始知受騙。被告黃名世前開詐欺等犯行，業經檢察官
    提起公訴，被告黃名世以詐欺之不正方法，侵害原告之權益
    ，並造成原告之損害，自應對原告負侵權損害賠償責任，為
    此提起本件訴訟。並聲明：(1)被告應給付原告新臺幣壹仟捌
    佰肆拾伍萬壹仟貳佰肆拾玖元，及自起訴狀繕本送達起至清
    償日止，按年息百分之五計算之利息；(2)願供擔保，請准宣
    告假執行。
二、被告黃名世之陳述：對原告之請求沒意見，伊是集團負責人
    ，資金運用及系統架構伊最清楚，錢均匯至伊帳戶，其他人
    不知情，願意負全責等語。
三、按故意或過失，不法侵害他人之權利者，負損害賠償責任。
    民法第184條第1項前段定有明文。查：原告所主張被告黃名
    世之詐欺行為，業經本院刑事庭認定屬實，有本院97年度金
    重訴字第18號、98年度金重訴字第15號、98年度金訴字第7
    號刑事判決附卷可稽，且有原告提出之損害賠償金額統計表
    、匯款單、支票等影本在卷足稽（本院98年度重附民字第35
    號卷，頁 7至12），且為被告黃名世所不爭執，是被告黃名
    世依上規定，自應負損害賠償責任。
四、從而，原告依侵權行為之法律關係，請求被告黃名世應給付
    原告1845萬1249元及自起訴狀繕本送達之翌日即98年 6月19
    日起至清償日止，按週年利率百分之五計算之法定遲延利息
    ，為有理由，應予准許。
五、原告陳明願供擔保，請准宣告假執行，核無不合，爰酌定相
    當之擔保金額，予以准許。
六、本件事證已臻明確，兩造其餘攻防方法及所提證據，業經審
    酌，核與本件判決結果無影響，爰不逐一論述，併此敘明。
七、據上論結，本件原告之訴為有理由，依民事訴訟法第78條、
    第390條第2項，判決如主文。
中    華    民    國    100  年    2     月    25    日
                  民事第三庭    法  官  曾益盛
以上正本係照原本作成。
如對本判決上訴，須於判決送達後20日內向本院提出上訴狀。如
委任律師提起上訴者，應一併繳納上訴審裁判費。
中    華    民    國    100  年    2     月    25    日
                                書記官  蔡月女